臺灣桃園地方法院刑事判決　　　　　 110年度審易字第1349號

公　訴　人　臺灣桃園地方檢察署檢察官
被　　　告　曾志宏


上列被告因竊盜案件，經檢察官提起公訴（110 年度偵字第0000
0 號、第24594 號、第25635 號、第26115 號），被告於本院準
備程序進行中，就被訴事實為有罪之陳述，經本院告知簡式審判
意旨，並聽取當事之意見後，裁定由受命法官獨任依簡式審判程
序審理，判決如下：
    主  文
曾志宏犯如附表編號一至四主文欄所載之罪，各處如附表編號一
至四主文欄所載之刑及沒收。應執行有期徒刑壹年肆月，如易科
罰金，以新臺幣壹仟元折算壹日。
    事實及理由
一、本件犯罪事實及證據，除證據部分補充「被告曾志宏於本院
    準備程序及審理時之自白」外，餘均引用檢察官起訴書所載
    （詳如附件）。
二、論罪科刑：
（一）按刑法上所謂兇器，其種類並無限制，凡客觀上對於人之
      生命、身體、安全構成威脅，具有危險性之兇器均屬之，
      且祇須行竊時攜帶此種具有危險性之兇器為已足，並不以
      攜帶之初有行兇之意圖為必要（最高法院79年臺上字第52
      53號判例參照）。本件被告曾志宏就附件起訴書犯罪事實
      欄一至四行竊時所使用之十字及一字起子，足以破壞兌幣
      機，顯見質地堅硬，依社會一般觀念均足以對人之生命、
      身體安全構成威脅，在客觀上顯然具有危險性，均應屬兇
      器無訛。
（二）是核被告就附表編號一至四所示之「對應犯罪行為」欄所
      為，均係犯刑法第321 條第1 項第3 款之攜帶兇器竊盜罪
      。被告就上開4 次攜帶兇器竊盜罪，犯意各別，行為互異
      ，應予分論併罰。
（三）爰審酌被告多次以附件起訴書所示方式竊取他人之財物，
      欠缺尊重他人財產權利之觀念，所為實不足取；惟念及被
      告犯後尚能坦承犯行之態度，另參以被告所竊得財物之價
      值、數量，其危害情節，並兼衡其動機、目的、犯行情節
      、所生危害程度，暨被告於本院審理中自述國中畢業之智
      識程度、從事裝潢工作、月收入新臺幣（下同）3 萬至5
      萬元（見本院卷第90頁）等一切情狀，分別量處如附表標
      號一至四主文欄所示之刑，及定其應執行之刑如主文所示
      ，並均諭知如易科罰金之折算標準。
三、沒收
（一）查本件被告於附件起訴書犯罪事實欄一至四犯行所用之十
      字及一字起子雖為其所有並供犯罪所用之物，惟未經扣案
      ，且屬一般日常生活常見之物，亦非違禁物，尚無予以沒
      收之必要，爰不予宣告沒收。
（二）按犯罪所得，屬於犯罪行為人者，沒收之；於全部或一部
      不能沒收或不宜執行沒收時，追徵其價額，刑法第38條之
      1 第1 項前段、第3 項分別定有明文。經查：
    1.被告竊得如附表編號一即附件起訴書犯罪事實欄一所示之
      7 萬元，應依刑法第38條之1 第1 項前段、第3 項之規定
      宣告沒收，於全部或一部不能沒收或不宜執行沒收時，追
      徵其價額。
    2.被告竊得如附表編號二即附件起訴書犯罪事實欄二所示之
      現金4 萬元及數幣機1 台，應依刑法第38條之1 第1 項前
      段、第3 項之規定宣告沒收，於全部或一部不能沒收或不
      宜執行沒收時，追徵其價額。
    3.被告竊得如附表編號三即附件起訴書犯罪事實欄三所示之
      現金1 萬2,100 元及兌幣機專用馬達1 台，應依刑法第38
      條之1 第1 項前段、第3 項之規定宣告沒收，於全部或一
      部不能沒收或不宜執行沒收時，追徵其價額。
    4.被告竊得如附表編號四即附件起訴書犯罪事實欄四所示之
      現金5,000 元，應依刑法第38條之1 第1 項前段、第3 項
      之規定宣告沒收，於全部或一部不能沒收或不宜執行沒收
      時，追徵其價額。
據上論斷，應依刑事訴訟法第273 條之1 第1 項、第299 條第1
項前段、第310 條之2 、第454 條（本案採判決精簡原則，僅引
述程序法條），判決如主文。
本案經檢察官楊挺宏提起公訴，檢察官周芝君到庭執行職務。
中　　華　　民　　國　 110　　年　　11　　月　　30　　日
                  刑事審查庭  法  官  劉美香
以上正本證明與原本無異。
如不服本判決應於收受判決後20日內向本院提出上訴書狀，並應
敘述具體理由。其未敘述上訴理由者，應於上訴期間屆滿後20日
內向本院補提理由書(均須按他造當事人之人數附繕本)「切勿逕
送上級法院」。 
　　　　　　　　　　　　　　　書記官　張怡婷
中　　華　　民　　國　 110　　年　　11　　月　　30　　日
所犯法條：
中華民國刑法第321條
犯前條第 1 項、第 2 項之罪而有下列情形之一者，處 6 月以
上 5 年以下有期徒刑，得併科 50 萬元以下罰金：
一、侵入住宅或有人居住之建築物、船艦或隱匿其內而犯之。
二、毀越門窗、牆垣或其他安全設備而犯之。
三、攜帶兇器而犯之。
四、結夥三人以上而犯之。
五、乘火災、水災或其他災害之際而犯之。
六、在車站、港埠、航空站或其他供水、陸、空公眾運輸之舟、
    車、航空機內而犯之。
前項之未遂犯罰之。
 
 
 
附表
 ┌──┬───────┬────────────┬─────────────────┐
 │編號│對應犯罪行為  │所竊財物（幣別：新臺幣）│主  文                            │
 ├──┼───────┼────────────┼─────────────────┤
 │一  │起訴書犯罪事實│現金7萬元               │曾志宏犯攜帶兇器竊盜罪，處有期徒刑│
 │    │欄一          │                        │陸月，如易科罰金，以新臺幣壹仟元折│
 │    │              │                        │算壹日。未扣案之犯罪所得新臺幣柒萬│
 │    │              │                        │元沒收，於全部或一部不能執行沒收或│
 │    │              │                        │不宜執行沒收時，追徵其價額。      │
 ├──┼───────┼────────────┼─────────────────┤
 │二  │起訴書犯罪事實│現金4 萬元及數幣機1 台（│曾志宏犯攜帶兇器竊盜罪，處有期徒刑│
 │    │欄二          │價值4,000 元）          │陸月，如易科罰金，以新臺幣壹仟元折│
 │    │              │                        │算壹日。未扣案之犯罪所得新臺幣肆萬│
 │    │              │                        │元、數幣機壹台沒收，於全部或一部不│
 │    │              │                        │能執行沒收或不宜執行沒收時，追徵其│
 │    │              │                        │價額。                            │
 ├──┼───────┼────────────┼─────────────────┤
 │三  │起訴書犯罪事實│現金1 萬2,100 元及兌幣機│曾志宏犯攜帶兇器竊盜罪，處有期徒刑│
 │    │欄三          │專用馬達1 台（價值3,500 │陸月，如易科罰金，以新臺幣壹仟元折│
 │    │              │元）                    │算壹日。未扣案之犯罪所得新臺幣壹萬│
 │    │              │                        │貳仟壹佰元、兌幣機專用馬達壹台沒收│
 │    │              │                        │，於全部或一部不能執行沒收或不宜執│
 │    │              │                        │行沒收時，追徵其價額。            │
 ├──┼───────┼────────────┼─────────────────┤
 │四  │起訴書犯罪事實│現金5,000 元            │曾志宏犯攜帶兇器竊盜罪，處有期徒刑│
 │    │欄四          │                        │陸月，如易科罰金，以新臺幣壹仟元折│
 │    │              │                        │算壹日。未扣案之犯罪所得新臺幣伍仟│
 │    │              │                        │元沒收，於全部或一部不能執行沒收或│
 │    │              │                        │不宜執行沒收時，追徵其價額。      │
 └──┴───────┴────────────┴─────────────────┘
 
 
 
 
 
 
 
 
 
 
 
附件：
臺灣桃園地方檢察署檢察官起訴書
                                    110年度偵字第21907號
                                    110年度偵字第24594號
                                    110年度偵字第25635號
                                    110年度偵字第26115號
　　被　　　告　曾志宏　男　40歲（民國00年0 月00日生）
　　　　　　　　　　　　住新北市○○區○道里00鄰○○0 ○
                          0號
　　　　　　　　　　　　國民身分證統一編號：Z000000000號
                        （現另案於法務部○○○○○○○○
                        羈押中） 
上列被告因竊盜案件，業經偵查終結，認應提起公訴，茲將犯罪
事實及證據並所犯法條分敘如下：
　　　　犯罪事實
一、曾志宏意圖為自己不法之所有，基於加重竊盜之犯意，於民
    國110 年3 月22日凌晨4 時55分許，駕駛竊得之吳東洲（所
    涉竊盜罪嫌，另由臺灣新北地方檢察署偵辦）所有車牌號碼
    0000-00 自用小客車至沈家民經營之桃園市○○區○○路0
    號選物販賣機店內，持客觀上足以對人之生命身體安全構成
    威脅且具有危險性、可供兇器使用之一字起子，破壞兌幣機
    後（毀棄損壞罪嫌，未據告訴），竊取兌幣機內現金新臺幣
    （下同）7 萬得手後離去。
二、曾志宏意圖為自己不法之所有，基於加重竊盜之犯意，於
    110 年3 月25日凌晨5 時36分許，騎乘不知情之郭柔君之車
    牌號碼000-0000號普通重型機車，至林祐民經營之桃園市○
    ○區○○街00號娃娃機店內，持客觀上足以對人之生命身體
    安全構成威脅且具有危險性、可供兇器使用之一字起子，破
    壞兌幣機後（毀棄損壞罪嫌，未據告訴），竊取兌幣機內現
    金4 萬元及數幣機1 台（價值4,000 元）得手後離去。
三、曾志宏意圖為自己不法之所有，基於加重竊盜之犯意，於
    110 年3 月28日凌晨2 時54分許，駕駛車牌號碼00-0000 號
    自用小客車，至黃曉美經營之桃園市○○區○○路000 號曉
    曉選物販賣店，持客觀上足以對人之生命身體安全構成威脅
    且具有危險性、可供兇器使用之十字及一字起子，破壞兌幣
    機後（毀棄損壞罪嫌，未據告訴），竊取兌幣機內現金1 萬
    2,100 元及兌幣機專用馬達1 台（價值3,500 元）得手後離
    去。
四、曾志宏意圖為自己不法之所有，基於加重竊盜之犯意，於
    110 年4 月5 日凌晨5 時4 分許，駕駛懸掛車牌號碼0000
    -00 號自用小客車（所涉竊盜罪嫌，另由臺灣新北地方檢察
    署偵辦，原車牌號碼00-0000 號），至傅俊銓經營之桃園市
    ○○區○○路000 號之娃娃機店，持客觀上足以對人之生命
    身體安全構成威脅且具有危險性、可供兇器使用之十字及一
    字起子，破壞兌幣機後（毀棄損壞罪嫌，未據告訴），竊取
    兌幣機內現金5,000 元得手後離去。
五、案經沈家民訴由桃園市政府警察局龜山分局、林祐民訴由桃
    園市政府警察局桃園分局、黃曉美訴由桃園市政府警察局龍
    潭分局、傅俊銓訴由桃園市政府警察局龍潭分局報告偵辦。
　　　　證據並所犯法條
一、上揭犯罪事實，業據被告曾志宏於警詢、偵查中坦承不諱，
    復有證人沈家民、吳東洲、郭柔君、林祐民、黃曉美及傅俊
    銓於警詢中證述明確，並有監視器畫面翻拍照片及現場照片
    78張在卷可稽。
二、核被告所為，係犯刑法第321 條第1 項第3 款之攜帶兇器竊
    盜罪嫌。被告所犯上開4 次加重竊盜犯行，犯意各別，行為
    互異，請分論併罰。另本案犯罪所得並未扣案，爰請依刑法
    第38條之1 第1 項前段規定宣告沒收，併依刑法第38條之1
    第3 項規定宣告於全部或一部不能沒收或不宜執行沒收時，
    追徵其價額。
三、依刑事訴訟法第251 條第1 項提起公訴。
　　此　致
臺灣桃園地方法院
中　　華　　民　　國　　110 　　年　　8 　　月　16　日
　　　　　　　　　　　　　　　檢察官       楊挺宏
本件正本證明與原本無異　
中　　華　　民　　國　  110　  年　　 8    月    24   日
                              書記官       蔡欣潔
所犯法條：
中華民國刑法第321 條
犯前條第1 項、第2 項之罪而有下列情形之一者，處6 月以上5
年以下有期徒刑，得併科50萬元以下罰金：
一、侵入住宅或有人居住之建築物、船艦或隱匿其內而犯之。
二、毀越門窗、牆垣或其他安全設備而犯之。
三、攜帶兇器而犯之。
四、結夥三人以上而犯之。
五、乘火災、水災或其他災害之際而犯之。
六、在車站、港埠、航空站或其他供水、陸、空公眾運輸之舟、
    車、航空機內而犯之。
前項之未遂犯罰之。